Minutes et répertoires du notaire Jules MALINGRE, 22 novembre 1675 - 15 février 1704 (étude XIII)
Archives nationales
- Minutes de Jules MALINGRE, 22 novembre 1675 - juin 1704; MC/ET/XIII/85 - MC/ET/XIII/146
  - Minutes. 1703, juillet - 1703, décembre, juillet 1703 - décembre 1703; MC/ET/XIII/145
    - Nelle (Jean), maître menuisier, rue Beaurepaire § Marché, 10 juillet 1703; MC/ET/XIII/145
      marché; Nelle, Jean
    - Vidal (Louis) sculpteur rue Montorgueil § Mainlevée par la femme de -, 16 juillet 1703; MC/ET/XIII/145
    - Matissard (Jean) maître serrurier rue du Mail § bail de privilège de serrurier par la veuve de .., 17 juillet 1703; MC/ET/XIII/145
      bail; Matissard, Jean
    - Lenoir (Simon) Serrurier rue Saint Pierre § bail de privilège de serrurier à .., 17 juillet 1703; MC/ET/XIII/145
      bail; Lenoir, Simon
    - Baudin (Pierre) maître menuisier rue des Sentiers § transport de bail, 26 juillet 1703; MC/ET/XIII/145
      bail; Baudin, Pierre
    - Bail d'une maison sise rue Saint-Honoré par Pierre Taupin, sculpteur ordinaire des bâtiments du roi, demeurant rue Poissonnière., 27 juillet 1703; MC/ET/XIII/145
      bail; Poissonnière (rue); Taupin, Pierre (1662?-1734); sculpteur
    - Constitution de 300 livres de rente au profit de Marin Bellan, sculpteur ordinaire du roi, demeurant rue des Poissonniers., 8 août 1703; MC/ET/XIII/145
    - Constitution de 200 livres de rente au profit de Jules Degoullon, sculpteur ordinaire du roi, demeurant aux Thuilleries., 8 août 1703; MC/ET/XIII/145
    - Delacour (Germain) maître menuisier rue de Clery § Mariage du fils de .., 12 août 1703; MC/ET/XIII/145
      contrat de mariage; Delacour, Germain
    - Delacour (Robert) maître menuisier rue de Cléry § Mariage de .., 12 août 1703; MC/ET/XIII/145
      contrat de mariage; Delacour, Robert
    - Gérard (Israel), marchand orfèvre, rue Saint-Roch § Quittance de la veuve de .., 16 août 1703; MC/ET/XIII/145
      quittance; Gérard, Israel
    - Baudin (Pierre) maître menuisier rue des Sentiers § bail par .., 26 août 1703; MC/ET/XIII/145
    - Pinson (Jean), maître menuisier, rue de Cléry § Apprentissage, 17 septembre 1703; MC/ET/XIII/145
      contrat d'apprentissage; Pinson, Jean
    - Menuisier (apprentissage) § Contrat pour 6 ans, entre Marie Rozier, veuve de Pierre Saint-Georges, compagnon menuisier, et Jean Pinson, maître menuisier, au profit des Pierre Saint-Georges, âgé de 16 ans, fils de Pierre. Nourri, logé, couché; sa mère le blanchira, sans deniers déboursés., 17 septembre 1703; MC/ET/XIII/145
      contrat d'apprentissage; Rozier, Marie; Saint-Georges, Pierre; Pinson, Jean
    - Delobel (Jacques) maître menuisier rue Montmartre § Titre nouvel, 26 septembre 1703; MC/ET/XIII/145
      titre nouvel; Delobel, Jacques
    - Dandelle (Pierre) horloger à Paris § Mariage du fils de feu .., 3 octobre 1703; MC/ET/XIII/145
      contrat de mariage; Dandelle, Pierre
    - Dandelle (Jacques) maître menuisier rue Montmartre § Mariage de .., 3 octobre 1703; MC/ET/XIII/145
      contrat de mariage; Dandelle, Jacques
    - Liot (Hilaire) maître éventailliste rue Montmartre § Mariage de .., 19 octobre 1703; MC/ET/XIII/145
      contrat de mariage; Liot, Hilaire
    - Cartault (Alexandre) maître brodeur rue Poissonnière § Constitution, 6 novembre 1703; MC/ET/XIII/145
      Cartault, Alexandre
    - Aubriet (Jean) marchand verrier faïencier rue de l'Arbre Sec § don mutuel, 6 novembre 1703; MC/ET/XIII/145
      donation; Aubriet, Jean
    - Delisle (Jean) Sous entrepreneur de bâtiments du Roi rue Poissonnière § Contrelettre, 12 novembre 1703; MC/ET/XIII/145
      Delisle, Jean
    - Sevaux (Jean) marchand joaillier rue Furstemberg § Vente, 26 novembre 1703; MC/ET/XIII/145
      acte de vente; Sevaux, Jean
    - Silvanton (Antoine) maçon fg. Montmartre § Mariage de .., 26 novembre 1703; MC/ET/XIII/145
      contrat de mariage; Silvanton, Antoine
    - Constitution de 600 livres de rente au profit de Jules Degoullon, sculpteur ordinaire du roi, demeurant place du Carrousel., 29 novembre 1703; MC/ET/XIII/145
    - Serouge (Jean) architecte juré expert rue Montmartre § Transaction, 5 décembre 1703; MC/ET/XIII/145
      accord; Serouge, Jean
    - Seury (Pierre), maître menuisier, rue Feydeau § Bail par .., 5 décembre 1703; MC/ET/XIII/145
      bail; Seury, Pierre
    - Constitution de 300 livres de renteau profit de Marin Bellan, sculpteur ordinaire du roi, demeurant rue Poissonnière., 18 décembre 1703; MC/ET/XIII/145
    - Loyer (Claude) maître brodeur rue des Poissonniers § Inventaire après décès de .., 18 décembre 1703; MC/ET/XIII/145
      inventaire; Loyer, Claude
    - Davoyne (François) serrurier rue Montmartre § quittance, 30 décembre 1703; MC/ET/XIII/145
      quittance; Davoyne, François
  - Minutes. 1704, janvier - juin, janvier - juin 1704; MC/ET/XIII/146
    1704, janvier à 15 février: actes passés par-devant Jules Malingre.
    1704, 19 février à 30 juin actes passés par-devant Mathieu Goudin.
    - Levasseur (André) maître tabletier rue d'Arnetal § bail par .., 9 janvier 1704; MC/ET/XIII/146
      bail; Levasseur, André
    - Vaillant (Robert) tapissier rue Montmartre § Mariage de la fille de feu .., 13 janvier 1704; MC/ET/XIII/146
      contrat de mariage; Vaillant, Robert
    - Chauffroy (Pierre) maître brodeur rue Montartre § quittance, 22 janvier 1704; MC/ET/XIII/146
      quittance; Chauffroy, Pierre
    - Croisne (Jacques) maître brodeur rue Poissonnière § quittance, 22 janvier 1704; MC/ET/XIII/146
      quittance; Croisne, Jacques
    - Dallemagne (Henri) maître brodeur rue Montmartre § quittance, 22 janvier 1704; MC/ET/XIII/146
      quittance; Dallemagne, Henri
    - Dallemagne (Nicolas) maître brodeur rue Montmartre § quittance, 22 janvier 1704; MC/ET/XIII/146
      quittance; Dallemagne, Nicolas
    - Raguet (Nicolas) émailleur à Paris § Obligation de la femme de .., 11 février 1704; MC/ET/XIII/146
      obligation; Raguet, Nicolas
- Répertoire(s) de Jules MALINGRE, 22 novembre 1675 - 15 février 1704; MC/RE/XIII/5
  - Répertoire. 1675, 22 novembre - 1704, 15 février, 22 novembre 1675 - 15 février 1704; MC/RE/XIII/5
    Informations concernant le classement et la cotation:
    Le niveau inférieur de description, quand il existe, correspond aux mentions d'actes contenues dans le répertoire. Parmi celles-ci, certaines peuvent y être décrites, de manière plus ou moins détaillée. Pour consulter l'acte proprement dit, il convient de rechercher la cote au niveau des articles (registre ou liasse) des minutes du notaire (cote de type 'MC/ET').